---
title: "課堂練習"
date: "9/12/2019"
output: html_document
editor_options: 
  chunk_output_type: inline
---

```{r setup, include=FALSE}
knitr::opts_chunk$set(echo = TRUE)

library(reticulate)
use_python("C:/Users/kaiwun/ANACON~1/envs/myEnvironment",
           required = T)
use_condaenv("myEnvironment", required = T)
```

```{r}
library(reticulate)

```

```{r}
library(reticulate)
conda_create("myEnvironment")
```
```{python}
tupleA=(2,7,5)
tupleA[0]
tupleA[0]=3 
```
# tuple無法改內容
```{python}
dictionaryA ={"name": "Mary", "id": "A28374", "grade": 77}
dictionaryA
```
```{python}
setA={1:"a",2:"c",3:2,4:3,5:7}
setA
```
```{python}
setB={
"1":"a",
"2":"c",
"3":2,
"4":3,
"5":7
}
```

```{python}
sparseMatrix = {
(0, 0): 3, 
(0, 2): -2, 
(0, 3): 11,
(1, 1): 9, 
(2, 1): 7, 
(3, 3): -5}
print(sparseMatrix)
```
```{python}
listA=[2,3,4,7,6]
listA[2]=-1
listA
```
```{python}
grade ={
"number": [172,214,322,425,517],
"name": ["A","B","C","D","E"],
"gradescore":[80,60,90,70,50]
}
grade
```
```{python}
grade["gradescore"]
```

取出小明及80
```{python}
grade["name"][0]
grade["gradescore"][0]
{grade["name"][0]: grade["grades"][0]}
```

```{python}
{
grade['name'][i]: grade["gradescore"][i] for i in [0, 1, 2, 3, 4]
}
```
```{python}
matrixA=[
[2,3,1],
[1,0,5]
]
```

```{python}
sparseMatrix = {
(0, 0): 3, 
(0, 2): -2, 
(0, 3): 11,
(1, 1): 9, 
(2, 1): 7, 
(3, 3): -5}
print(sparseMatrix)
```

```{python}
sparseMatrix[(3,3)]
```
```{python}
originalList=[1,2,"a"]
definitionCopy=originalList 
sliceCopy=originalList[:]
sliceCopy2=originalList.copy()
sliceCopy
sliceCopy2
```
originalList=[1,2,"a"]
definitionCopy=originalList # 定義式複製
sliceCopy=originalList[:] # slice複製
sliceCopy2=originalList.copy()
sliceCopy
sliceCopy2
```{python}
print(definitionCopy)
print(originalList)

definitionCopy[1]="b"
print(definitionCopy)
print(originalList)

originalList[1]=2
print(definitionCopy)
print(originalList)
```
第一個是更動小孩的
definitionCopy和originalList的值會一模一樣
```{python}
treeA=[1,2,3,[4,5],[6,7]]
```
```{python}
treeA=[1,2,3,[4,5],[6,7]]

treeA[1]="b"
treeA
treeACopy=treeA.copy()
treeACopy
```

記憶體存treeA2的方法

有一快記憶體address0:[1,2,3,adress1,adress2]
address1:指向某記憶體位置其內容為[4,5]
address2:指向某記憶體位置其內容為[6,7]

treeACopy
有一快記憶體adress3:[1,2,3,adress1,adress2]
```{python}
originalList=[1,2,10]
listA=originalList+[5,7] # concatenate
listB=originalList*2 # duplicate

print(originalList)
print(listA)
print(listB)

originalList[0]=0
print(originalList)
print(listA)
print(listB)
```

```{python}
listA=[2,3,"b"]
listA+[5]
listA
listA.append(5)
listA
```

```{python}
numList=[3,2,11,43]

numList[0]+3
numList[1]+3
numList[2]+3
numList[3]+3
```

```{python}
[numList[i]+3 for i in [0,1,2,3]]
```

```{python}
numList[i]>10 for 
[numList[i]+3 for i in [0,1,2,3]]
```

```{python}
a="Hello, How are you"
len(a) 
b=["Hello"]
len(b) 
```
```{python}
a[0]
a[:5]
a[-5:]
```

a="Hello, 你好嗎？"
len(a) # 字（串）的長度包含空格
b=["Hello"]
len(b) # list元素個數
```{python}
x="Hello"+"World"
```

```{python}
x=[1,2,3]
y=[1,2,3]
z=[1,2]
x==y
x==z
x!=z
```
x==y True
x==z False
```{python}
x=[1,2,3]
y=[1,2,3]
x is y
x is not y
```
用is去比對是不是同個倉庫
```{python}
5 in [1,5,3]
[5] in [1],[5],[3]
```
```{python}
x=3
x<5 and x<10
x<5 or x>4
not(x<5 or x>4)
```

使用list comprehension產生一個listG個別元素是否>listF個別元素的list
```{python}
listF=[2,5,10,11,-1,7]
```
```{python}
listG=[4,7,-2,10,11,15]
```

```{python}
[listG[i]>listF[i] for i in [0,1,2,3,4,5]]
```


```{python}
float("12")
int("12") 
str(12)
bool("True")
```

float("12") # 字串12轉數字
int("12") # 字串12轉整數
str(12) # 數字12轉字串
bool("True") # 轉邏輯
```{python}
listC=[2,3,4]
str(listC)
```


```{python}
[str(listC[i]) for i in [0,1,2]]
```
```{python}
list2iter=["a",2,"c"]
[i for i in [0,1,2]]
[i for i in range(0,3)] 
[i for i in range(0,len(list2iter))] 

[type(list2iter[i]) is str for i in range(0,3)]
```

```{python}
x="i am steven."
x.capitalize()
x.center(20) 
x.upper() 
x.lower()
x.find("steven") 
```
x="i am steven."
x.capitalize()
x.center(20)
x.upper() 
x.lower()
x.find("steven")
```{python}
x1,x2,x3=x.split()
print(x1)
print(x2)
print(x3)

y="Wang,45age,A"
y1,y2,y3=y.split(",") 
print(y1); print(y2); print(y3)

print(y.split(",",1)) 
print(y.split(",",2)) 
```
x1,x2,x3=x.split() # 以空格切
print(x1)
print(x2)
print(x3)

y="王小明,45歲,血型:A"
y1,y2,y3=y.split(",") # 以,切
print(y1); print(y2); print(y3)

print(y.split(",",1)) # 只切（前面數來）第一刀
print(y.split(",",2)) # 只切（前面數來）二刀
```{python}
"{0}s{1}score is{2}".format("A", "ECON", 50)  
"{}s{}score is{}".format("A", "ECON", 50) 
"{1}s{0}score is{2}".format("A","ECON", 50)   


"{name}s{subject}score is{grade}".format(
  name="A",grade=50,subject="ECON") 
```
```{python}
x="China"
xlist=list(x)
xlist.reverse()
print(xlist)
"".join(xlist)
```

