---
title: "課堂練習"
date: "9/12/2019"
output: html_document
---

```{r setup, include=FALSE}
knitr::opts_chunk$set(echo = TRUE)

library(reticulate)
use_python("C:/Users/kaiwun/ANACON~1/envs/myEnvironment",
           required = T)
use_condaenv("myEnvironment", required = T)
```

```{r}
conda_install("myEnvironment", 
              c("numpy","pandas"))
```

```{r}
conda_install("m-team", 
              c("google-api-python-client"),
              pip=TRUE) 
```


```{python}
a=5
type(a) 
```
# check class type創a這個值是int類型整數的意思

```{python}
range 
```
#要按fn+f1可以直接查help
```{r}
# conda安裝方式
conda_install("myEnvironment",
              c("numpy","pandas")) 
```

```{python}
string = "Hello"
string2 = 'I am fine' 
type(string)
numInteger = 3
type(numInteger)
numFloat = 3.
type(numFloat)
```
# 用單引號也可以#len(numInteger)#len(numFloat)
```{python}
logiT=True
type(logiT)
logiF=False
type(logiF)
```
```{python}
logiT+logiT+logiF
```
```{python}
(2,3,(4,5)) # hashable
(2,3,[4,5]) # not hashable
```
```{python}
list1=[1,3,5]
list2=[1,"b",True,(1,True,["A"])]
len(list1)
len(list2)
```
#len用來查有幾個元素
```{python}
list3=[(1,True,[1,True]),(2,True),{2,3,4},(1,2,(3,4))]
len(list3)
```
```{python}
listA=[1,2,True]
listA
type(listA)
listB=[1,["a","b"],True] # nested list
listB
type(listB)

```

```{python}
listA
a,b,c=listA # unpacking to three objects
type(a); type(b); type(c) # 

tupleD=(a,b,c) # packing to a tuple
type(tupleD)

listD= [a,b,c] # packing to a list
type(listD)
```

```{python}
print(listA)

a,*b = listA
a; type(a)
b; type(b)

*a, b = listA
a; type(a)
b; type(b)
```
```{python}
gradeTuple=("A",88,72)
name,*grade=gradeTuple
```

```{python}
name
grade
type(grade)
```
```{python}
gradeTuple2=("A",88,72,58,"man")
name,*grade,gender=gradeTuple2
```

```{python}
name
grade
gender
```


```{python}
setD={1,"a",(1,4)}
type(setD)
print(setD)
setE={True,False}
print(setE)
setF={1,"b",[1,4]}
```
#[1,4]是unhashable type
```{python}
setG={1,"b",(1,4,(5,8))}
print(setG)
setH={1,"b",(1,4,[5,8])}
```
```{python}
setE={"a","b","b"}
print(setE)
len(setE)
```
雖然有三個但是只有2個元素，因為是set
```{python}
listY=[1,1,3,0,1,0,2]
list(set(listY))

setY=set(listY)
setY
listY2=list(setY)
listY2
```
三種方法一樣

#取一個元素
```{python}
listA
```

```{python}
listA
listA[0]  
listA[1]
listA[2]
listA[3] 
```
#從0開始數# 沒有3
```{python}
list=[1,3,5]
listA
```
```{python}
listA = [('Mary','John'),('A2838','C8898'),(89,73)]
len(listA) 
listA[0] 
listA[0][1] 

type(listA[0])
type(listA[0][1])
```
#len(listA) # 元素個數
listA[0] # 取第0個元素
listA[0][1] # 取第0個元素出在，接著取它的第1個元素
```{python}
tupleC=(1,["a","b"],True)
tupleC[1][1]
```
```{python}
studentId=4107732882
studentId3=str(studentId)
studentId3[3]
type(studentId)
```
```{python}
studentID2="4107732882"
type(studentID2)
studentID2[3]
```
```{python}
listA=['A','B','C','D','E','F','G','H','I','J']
len(listA)
listA
listA[0:5:1]
listA[0:5]
listA[0:5:2]
listA[:5]
```
#listA[:5] # 前面5個
listA[0:5:2]是0-5每一次各跳2
```{python}
listA
listA[-2:5:-1]
listA[-2:-6:-1]
listA[-5:-1:1]
listA[-5:] 
```
listA[-5:] # 倒數後5個
listA[-2:-6:-1]#從倒數第2個開始取道倒數第6個之前停下來，每次跳一個
```{python}
listA[1:]
```
```{python}
listA[0:-1]
```
#從第1個(index=0)取到到數第2個

#不規則選取
選0,2,7
```{python}
[listA[0],listA[2],listA[7]]
```

for i in[0,2,7]:expression listA[i]
i=0 listA[0]
i=2 listA[2]
i=7 listA[7]
```{python}
list(listA[index] for index in [0,2,7])
```
#第一狀況是0,第二狀況是2，第三狀況是7
```{python}
[listA[index] for index in [1,8,3,4]]
```
#取第1個第7個第8個
```{python}
listB=[2,5,-1,31,-22,3,17,25]
list(listB[index] for index in [0,6,7])
```

